臺灣高雄地方法院刑事判決　　　　　　　100年度訴字第880號
公　訴　人　臺灣高雄地方法院檢察署檢察官
被　　　告　楊金龍
指定辯護人　歐陽志宏律師
被　　　告　陳志昇
指定辯護人　孫智仁律師
上列被告因毒品危害防制條例案件，經檢察官提起公訴（100年
度偵字第11762號、第15940號），暨移送併辦（100年度偵字第
20821號），本院判決如下：
    主  文
楊金龍未經許可，持有可發射子彈具有殺傷力之改造手槍，累犯
，處有期徒刑肆年；併科罰金新臺幣拾萬元，罰金如易服勞役，
以新臺幣壹仟元折算壹日；扣案仿WALTHER廠P22型改造手槍壹枝
（含彈匣壹個，槍枝管制編號：0000000000號）沒收。又共同轉
讓第一級毒品，累犯，處有期徒刑拾月；扣案SONY  ERICSSON牌
行動電話壹支（內含門號0000000000號SIM卡壹枚）、DIGITAL M
OBILE牌行動電話壹支（內含門號0000000000號SIM卡壹枚）沒收
；未扣案內含行動電話門號0000000000 號SIM卡之不詳廠牌手機
壹支沒收，如全部或一部不能沒收時，與陳志昇連帶追徵其價額
。又共同轉讓第一級毒品，累犯，處有期徒刑拾月；扣案SONY E
RICSSON牌行動電話壹支（內含門號0000000000號SIM卡壹枚）、
DIGITAL MOBILE牌行動電話壹支（內含門號0000000000 號SIM卡
壹枚）沒收。應執行有期徒刑伍年；扣案SONY ERICSSON 牌行動
電話壹支（內含門號0000000000號SIM卡壹枚）、DIGITAL MOBIL
E牌行動電話壹支（內含門號0000000000號SIM卡壹枚）、仿WALT
HER廠P22型改造手槍壹枝（含彈匣壹個，槍枝管制編號：000000
0000號），均沒收；未扣案內含行動電話門號0000000000 號SIM
卡之不詳廠牌手機壹支沒收，如全部或一部不能沒收時，與陳志
昇連帶追徵其價額。
陳志昇共同轉讓第一級毒品，累犯，處有期徒刑捌月；扣案SONY
ERICSSON牌行動電話壹支（內含門號0000000000號SIM 卡壹枚）
、DIGITAL MOBILE牌行動電話壹支（內含門號0000000000號 SIM
卡壹枚）沒收；未扣案內含行動電話門號0000000000號SIM 卡之
不詳廠牌手機壹支沒收，如全部或一部不能沒收時，與楊金龍連
帶追徵其價額。又共同轉讓第一級毒品，累犯，處有期徒刑捌月
；扣案SONY ERICSSON牌行動電話壹支（內含門號0000000000 號
SIM卡壹枚）、DIGITAL MOBILE牌行動電話壹支（內含門號00000
00000號SIM卡壹枚）沒收。又販賣第一級毒品，累犯，處有期徒
刑柒年捌月；扣案SONY ERICSSON牌行動電話壹支（內含門號000
0000000號SIM卡壹枚）沒收；未扣案之販賣第一級毒品所得財物
新臺幣伍佰元沒收，如全部或一部不能沒收時，以其財產抵償之
。又販賣第一級毒品，累犯，處有期徒刑柒年捌月；扣案SONY E
RICSSON牌行動電話壹支（內含門號0000000000號SIM卡壹枚）、
販賣第一級毒品所得財物新臺幣肆佰柒拾元均沒收。應執行有期
徒刑拾年；扣案SONY ERICSSON牌行動電話壹支（內含門號00000
00000號SIM卡壹枚）、DIGITAL MOBILE牌行動電話壹支（內含門
號0000000000號SIM 卡壹枚）、販賣第一級毒品所得財物新臺幣
肆佰柒拾元，均沒收；未扣案之內含行動電話門號0000000000號
SIM 卡之不詳廠牌手機壹支及販賣第一級毒品所得財物新臺幣伍
佰元，均沒收，如全部或一部不能沒收時，行動電話部分，與楊
金龍連帶追徵其價額，販賣毒品所得部分，以陳志昇及楊金龍財
產連帶抵償之。
    事  實
一、楊金龍前於民國94年間因施用第一級毒品及第二級毒品案件
    ，經本院各判處有期徒刑8月、5月確定，又因偽造文書、竊
    盜、重利及妨害自由案件，經本院各判處有期徒刑6月、6月
    、3月、3月，嗣於95年間因施用第一級毒品及第二級毒品，
    經本院各判處有期徒刑8月、5月，本院就上開各罪均裁定減
    刑並就其中5罪定應執行刑有期徒刑為11月15日，其餘3罪定
    應執行有期徒刑8月，以上各罪已於97年2月16日縮刑期滿全
    部執行完畢，竟不知悔改，明知具殺傷力之改造手槍、子彈
    ，均係槍砲彈藥刀械管制條例所定之管制物品，依法不得無
    故持有，仍於99年8、9月間某日，在高雄市六合夜市附近之
    某槍枝模型店內，以新臺幣（下同）60,  000元代價，向真
    實姓名年籍均不詳，自稱「吳志強」之成年男子購得具殺傷
    力之仿WALTHER廠P22型半自動改造手槍1 枝、具殺傷力之口
    徑9mm制式子彈1 顆及具殺傷力之金屬彈殼組合直徑9.0mm金
    屬彈頭之非制式子彈1 顆，而無故非法持有之，並將上開槍
    枝及子彈藏放在其高雄市○○區○○路光華二巷3 號住處內
    。
二、陳志昇前於94年間因施用第一級毒品及施用第二級毒品案件
    ，經本院各判處有期徒刑1年、5月確定，復因詐欺案件，經
    本院判處有期徒刑3 月確定，於96年間因施用第一級毒品案
    件，經本院判處有期徒刑1年2 月，上開各罪其中有期徒刑1
    年2月部分經本院裁定減刑為有期徒刑7月，其餘各罪亦均減
    刑並定執行刑為有期徒刑9月，以上各罪已於97年2月29日全
    部執行完畢，竟不知悔改，與楊金龍均明知海洛因係毒品危
    害防制條例第2條第2項第1 款所列之第一級毒品，未經許可
    不得轉讓，陳志昇竟以SONY  ERICSSON牌行動電話（內含門
    號0000000000號SIM卡1枚）為聯絡工具，楊金龍則分別以DI
    GITAL MOBILE牌行動電話（內含門號0000000000號SIM卡1枚
    ）及內含行動電話門號0000000000之SIM 卡之不詳廠牌手機
    為聯絡工具，楊金龍指示陳志昇分別為下列犯行：
(一)楊金龍與陳志昇共同基於轉讓第一級毒品海洛因之犯意聯絡
    ，先由楊金龍於99年11月3 日晚間10時許，所持用內含行動
    電話門號0000000000號SIM 卡之不詳廠牌手機，接獲蔡亦青
    傳送簡訊表示需用毒品，楊金龍遂於翌日即99年11月4 日下
    午3 時42分許，以所持用DIGITAL MOBILE牌行動電話（內含
    門號0000000000號SIM卡1枚）撥打陳志昇所持用SONY  ERIC
    SSON牌行動電話（內含門號0000000000號SIM卡1枚），指示
    陳志昇無償轉讓海洛因予蔡亦青，陳志昇隨即在高雄市梓官
    區○○○路上某廟宇附近，無償轉讓數量不詳之第一級毒品
    海洛因予蔡亦青（尚無證據足以證明上開所轉讓之海洛因淨
    重已達「轉讓毒品加重其刑之數量標準」第2條所定之5公克
    以上）。
(二)楊金龍與陳志昇共同基於轉讓第一級毒品海洛因之犯意聯絡
    ，先由楊金龍與李兩全於99年11月4日下午3時54分前之某時
    許，在不詳時間地點聯繫轉讓毒品事宜後，再由楊金龍於99
    年11月4 日下午3時54分許，以所持用DIGITAL MOBIL牌行動
    電話（內含門號0000000000號SIM卡1枚）撥打陳志昇所持用
    SONY ERICSSON牌行動電話（內含門號0000000000號SIM卡 1
    枚），指示陳志昇無償轉讓海洛因予李兩全，李兩全隨即在
    高雄市梓官區典寶橋附近之某檳榔攤，無償轉讓數量不詳之
    第一級毒品海洛因予李兩全（尚無證據足以證明上開所轉讓
    之海洛因淨重已達「轉讓毒品加重其刑之數量標準」第2 條
    所定之5公克以上）。
三、陳志昇明知海洛因係毒品危害防制條例第2條第2項第1 款所
    列之第一級毒品，未經許可不得販賣，竟以 SONY ERICSSON
    牌行動電話（內含門號0000000000號SIM卡1枚）為聯絡工具
    ，伺機販賣，分別為下列行為：
(一)陳志昇基於販賣第一級毒品海洛因犯意，於100年4月5 日上
    午10時前某時許，所持用SONY ERICSSON 牌行動電話（內含
    門號0000000000號SIM卡1枚），接獲李炯龍電話聯繫表示要
    購買毒品，陳志昇遂於100年4月5 日上午10時許，在高雄市
    梓官區赤崁地區內某公墓，以500 元之代價，販賣數量不詳
    之第一級毒品海洛因予李炯龍。
(二)陳志昇基於販賣第一級毒品海洛因之犯意，於100年4月8 日
    上午11時40分前某時許，所持用SONY ERICSSON 牌行動電話
    （內含門號0000000000號SIM卡1枚），接獲黃德田電話聯繫
    表示要購買毒品，陳志昇遂於100年4月8 日上午11時40分許
    ，在高雄市○○區○○路上代天府廟宇廣場前，以470 元之
    代價，販賣數量不詳之第一級毒品海洛因予黃德田。
四、嗣警方經由電話監聽，認為門號0000000000、0000000000行
    動電話之通話內容，疑與販賣海洛因有關，嗣為警於100年4
    月8日下午1時許，為警持搜索票搜索陳志昇在高雄市○○區
    ○○路434 巷24號住處而查獲陳志昇，並扣得陳志昇所有供
    上開販賣及轉讓海洛因聯絡使用SONY ERICSSON牌行動電話1
    支（內含門號0000000000號SIM卡1枚）及販賣第一級毒品予
    黃德田所得財物新臺幣470元、與上開犯行無關之電子磅秤1
    台、空夾鏈袋2包、殘留毒品空袋2包、未含法定毒品成份之
    白色粉末1包（淨重7.06 公克）、塑膠鏟管1支、玻璃球1支
    、注射針筒1支；又於100年5月26日晚間7時35分許，為警持
    搜索票搜索楊金龍在高雄市○○區○○路光華二巷3 號住處
    而查獲楊金龍，並扣得仿WALTHER廠P22型改造手槍1 枝（含
    彈匣1個，槍枝管制編號：0000000000 號）、具殺傷力之口
    徑9mm制式子彈1顆及具殺傷力之金屬彈殼組合直徑9.0 mm金
    屬彈頭之非制式子彈1 顆（經鑑驗全部試射完畢，均具有殺
    傷力）、楊金龍所有供上開轉讓海洛因聯絡使用DIGITAL  M
    OBILE牌行動電話1支（內含門號0000000000號SIM卡1枚）、
    與上開轉讓海洛因犯行無關之第一級毒品海洛因1 包（淨重
    0.06公克）、ANY CALL牌行動電話1支（內含門號000000000
    0號SIM卡1枚）。
五、案經高雄市政府警察局移送臺灣高雄地方法院檢察署檢察官
    偵查起訴。
    理  由
壹、證據能力
一、按被告之自白，非出於強暴、脅迫、利誘、詐欺、疲勞訊問
    、違法羈押或其他不正之方法，且與事實相符者，得為證據
    ；刑事訴訟法第156條第1項定有明文。查被告楊金龍持有具
    殺傷力之改造手槍1枝及子彈2顆，並與被告陳志昇共同轉讓
    海洛因予蔡亦青及李兩全，被告陳志昇販賣海洛因予李炯龍
    及黃德田之事實，業經被告陳志昇、被告楊金龍於本院審理
    中坦承不諱，且核與事實相符，詳如下述，依上開規定，自
    得為證據。
二、按法院或檢察官得囑託醫院、學校或其他相當之機關、團體
    為鑑定，或審查他人之鑑定，並準用第203 條至第206 條之
    1 之規定；鑑定之經過及其結果，應命鑑定人以言詞或書面
    報告；刑事訴訟法第208 條第1 項前段、第206 條第1 項分
    別定有明文。經法院、檢察官囑託相當之機關為鑑定後，經
    鑑定人以書面報告其鑑定之結果者，即屬刑事訴訟法第 159
    條第1 項所謂之「法律有規定者」，不受該條項規定「不得
    作為證據」之限制。又刑事訴訟法第208 條第1 項前段，對
    於法院或檢察官囑託相當之機關為鑑定之情形，僅規定：「
    準用第203 條至第206 條之1 之規定」，至於刑事訴訟法第
    202 條有關「鑑定人應於鑑定前具結」之規定，則不在準用
    之列。故於法院或檢察官囑託相當之機關為鑑定，而該受囑
    託機關以書面報告鑑定結果之情形，既非屬依法應具結者，
    則刑事訴訟法第158 條之3 有關：「證人、鑑定人依法應具
    結而未具結者，其證言或鑑定意見，不得作為證據」之規定
    ，於此即無適用餘地。查本件經檢察官囑託內政部警政署刑
    事警察局，分別就送鑑手槍1支及子彈2顆鑑定有無殺傷力，
    該局已分別出具100年6月29日刑鑑字第1000078697號鑑定書
    ，且就鑑定之過程、依據及結論詳予記載，上開鑑定書自得
    作為證據。
三、按被告以外之人於偵查中向檢察官所為陳述，除顯有不可信
    之情況者外，得為證據，刑事訴訟法第159條之1第2 項定有
    明文。偵查中對被告以外之人（包括證人、鑑定人、告訴人
    、被害人及共同被告等）所為之偵查筆錄，或被告以外之人
    向檢察官所提之書面陳述，性質上均屬傳聞證據。惟現階段
    刑事訴訟法規定檢察官代表國家偵查犯罪、實施公訴，依法
    有訊問被告、證人及鑑定人之權，證人、鑑定人且須具結，
    而實務運作時，檢察官偵查中向被告以外之人所取得之陳述
    ，原則上均能遵守法律規定，不致違法取供，其可信度極高
    。除反對該項供述得具有證據能力之一方，已釋明「顯有不
    可信之情況」之理由，或該偵查中之陳述違反應具結而未具
    結之規定，或檢察官有違法取供之情形外，應具證據能力。
    查證人蔡亦青及證人李兩全於100年6月28日、證人李炯龍及
    證人黃德田於100年4月9 日偵查中所為證述，均經合法具結
    後而為陳述，有各該偵訊筆錄及結文在卷可稽，被告楊金龍
    、被告陳志昇及其等辯護人復未指明渠等偵查中所證有何「
    顯有不可信之情況」，是證人蔡亦青、林兩全、李炯龍及黃
    德田上開偵查中證述內容，自有證據能力。
四、被告以外之人於審判外之陳述，雖不符刑事訴訟法第159 條
    之1至之4之規定，經當事人於審判程序同意作為證據，法院
    審酌該言詞陳述或書面陳述作成時之情況，認為適當者，亦
    得為證據；刑事訴訟法第159 條之5 第1 項分別定有明文。
    證人蔡亦青及證人李兩全於100年4月29日、證人李炯龍及證
    人黃德田於100年4月8 日警詢中所為證述，均非公務員違背
    法定程序所取得，檢察官、被告楊金龍及被告陳志昇及其等
    辯護人於本院審理時均同意作為認定事實之證據，且審酌各
    該證人陳述作成時之情況，並無違法不當或證明力明顯過低
    之瑕疵，認為以之作為證據為適當，均得作為證據。
五、又有事實足認被告或犯罪嫌疑人有最輕本刑為3 年以上有期
    徒刑之罪嫌，並危害國家安全或社會秩序情節重大，而有相
    當理由可信其通訊內容與本案有關，且不能或難以其他方法
    蒐集或調查證據者，得發通訊監察書。前項通訊監察書，偵
    查中由檢察官依司法警察機關聲請或依職權核發；通訊保障
    及監察法第5 條第1 項第1 款、第2 項定有明文。本件被告
    陳志昇及被告楊金龍涉犯販賣第一級毒品海洛因罪嫌，危害
    社會秩序情節重大，有相當理由可信其通訊內容與犯行有關
    ，難以其他方法蒐集或調查證據，經臺灣高雄地方法院檢察
    署檢察官向本院聲請核發通訊監察書，由本院於99年10月21
    日核發99年聲監字第2265號之通訊監察書，為合法之通訊監
    察，在通訊監察期間取得被告楊金龍與被告陳志昇、被告楊
    金龍與蔡亦青對話之錄音，並無違法取證之瑕疵，依此核發
    之通訊監察書所監聽之錄音及譯文，依法有證據能力，是其
    監聽錄音及譯文均得為作為證據。
貳、實體部分
一、被告楊金龍持有改造手槍及子彈部分（即犯罪事實欄一所示
    部分）：
    被告楊金龍上揭持有改造手槍及子彈之事實，業據被告楊金
    龍於警詢、偵查中及本院審理中坦承不諱，而扣案之手槍及
    子彈，經送請內政部警政署刑事警察局鑑定結果認為：送鑑
    手槍1支，認係改造手槍，由仿WALTHER廠P22 型半自動手槍
    製造之槍枝，換裝土造金屬槍管而成，擊發功能正常，可供
    擊發適用子彈使用，認具殺傷力；扣案非制式子彈1 顆，由
    金屬彈殼組合直徑9.0 mm金屬彈頭而成，經試射，可擊發，
    具殺傷力；扣案制式子彈1 顆，經試射，可擊發，認具殺傷
    力，有該局100年6月29日刑鑑字第1000078697號鑑定在卷可
    憑。故上述之具有殺傷力之改造手槍1 枝及制式及非制式子
    彈各1顆，係分屬槍砲彈藥刀械管制條例第4條第1款、第2款
    所稱之槍砲、彈藥無誤。復有上述改造手槍及子彈扣案可資
    佐證，故被告楊金龍坦承持有槍彈之供述，應與事實相符，
    足堪採信。
二、被告楊金龍及被告陳志昇轉讓海洛因部分（即犯罪事實欄二
    (一)、(二)所示部分）：
    訊據被告楊金龍及被告陳志昇均坦承有犯罪事實欄二(一)、
    (二)所示各次轉讓海洛因之犯罪事實，核與各次之受讓人即
    蔡亦青、李兩全於警詢及偵查中，分別證述自被告楊金龍及
    被告陳志昇受讓海洛因之過程情節相符。其中犯罪事實欄二
    (一) 所示犯罪事實，有被告楊金龍於99年11月3日22時14分
    ，透過所持用門號0000000000之行動電話與蔡亦青持用之00
    00000000號行動電話聯繫轉讓毒品事宜之簡訊通聯譯文，被
    告楊金龍於99年11月4 日15時42分以所持用門號0000000000
    撥打被告陳志昇所持用門號0000000000，指示被告陳志昇交
    毒品予蔡亦青之通聯譯文在卷可憑（偵字第11762 號偵卷第
    59頁）：其中犯罪事實欄二(二)所示犯罪事實，有被告楊金
    龍於99年11月4 日15時52分以所持用門號0000000000撥打被
    告陳志昇所持用門號0000000000，指示被告陳志昇交毒品予
    李兩全之通聯譯文（偵字第11762 號偵卷第58頁）在卷可稽
    ，是被告楊金龍及被告陳志昇共同轉讓海洛因予蔡亦青及李
    兩全之自白堪認與事實相符，犯行應堪認定。
三、被告陳志昇販賣海洛因予李炯龍及黃德田部分（即犯罪事實
    欄三(一)、(二)所示部分）：
    訊據被告坦承有犯罪事實欄三(一)、(二)所示各次販賣海洛
    因之犯罪事實，核與各次之買受人即李炯龍及黃德田於警詢
    及偵查中分別證述向被告陳志昇購買海洛因之過程情節相符
    。參以證人李炯龍警偵訊證稱：我於100年4月5 日10時許，
    以我的行動電話0000000000號門號，撥打陳志昇行動電話00
    00000000門號購買500 元海洛因等語；證人黃德田於警偵訊
    證稱：我於100年4月8日12時左右，以我的行動電話門號000
    0000000號門號，撥打陳志昇行動電話0000000000 門號購買
    470元海洛因，是證人李炯龍及證人黃德田均證稱分別於100
    年4月5日、8日撥打同一行動電話0000000000 號門號購買海
    洛因。從證人李炯龍及證人黃德田，分別在不同時間及地點
    購買海洛因，然均指證係撥打同一行動電話門號購得，倘若
    非真，豈有不同購毒者均指證向同一門號持有人購得毒品，
    足認0000000000門號持有人確有販賣第一級毒品海洛因予李
    炯龍及黃德田無訛。又該門號與被告陳志昇於100年4月8 日
    13時許為警查獲時，在被告陳志昇身上扣得之SIM 卡所示門
    號相符，有扣押筆錄在卷可憑，堪認該門號確為被告陳志昇
    所使用無訛，是證人李炯龍及證人黃德田指證於100年4月 5
    日、8 日向被告陳志昇購買海洛因等語，應屬無誤，參之證
    人李炯龍及證人黃德田與被告間平日素無怨隙當無設詞加以
    誣陷之必要，其等所述之內容應可信為真實。從而，被告陳
    志昇自白堪認與事實相符。至被告陳志昇先前偵查中曾經一
    度否認販賣海洛因予李炯龍及黃德田，然已據被告陳志昇於
    本院言詞辯論期日表示，當時係因為害怕被判重刑，但是現
    在覺得這樣拖下去也不是辦法，想趕快關一關，所以現在願
    意承認等語（本院第2 卷第76頁），是被告陳志昇雖於偵查
    中曾經否認，然其已說明原委，而其於本院審理時坦承犯行
    ，並有證人李炯龍及黃德田指證可佐，復有被告陳志昇所持
    用之SONY ERICSSON牌行動電話1支（內含門號0000000000號
    SIM卡1枚）及販賣海洛因予黃德田所得現金470元扣案可憑
    ，足認其自白應與事實相符，犯行應堪認定。
四、論罪科刑部分
(一)核被告楊金龍如犯罪事實欄一所示持有具有殺傷力之改造手
    槍1枝、具殺傷力子彈2顆（其中制式及非制式子彈各1 顆）
    ，係犯槍砲彈藥刀械管制條例第8條第4項未經許可持有可射
    發金屬或子彈具殺傷力之改造手槍罪，及第12條第4 項之未
    經許可持有具殺傷力之子彈罪；被告楊金龍及被告陳志昇就
    如犯罪事實欄二(一)、(二)所示轉讓海洛因予蔡亦青、李兩
    全之各次犯行，均係犯毒品危害防制條例第8條第1項轉讓第
    一級毒品罪；被告陳志昇如犯罪事實欄三(一)、(二)所示販
    賣海洛因予李炯龍及黃德田之各次犯行，均係犯毒品危害防
    制條例第4條第1項販賣第一級毒品罪。被告楊金龍與被告陳
    志昇就犯罪事實欄二(一)、(二)所示犯行，有犯意聯絡及行
    為分擔，應論以共同正犯。查被告楊金龍持有之槍枝，是否
    為槍砲彈藥刀械管制條例第7條第1項所管制之手槍，應視槍
    枝本身之構造與威力而定，非以其是否為各國合法武器廠製
    造之槍枝為斷。苟經鑑定結果，該槍雖屬仿造，但構造精良
    ，型式及性能與一般制式手槍相當，即應成立未經許可持有
    手槍罪。如若其僅可發射子彈具殺傷力，但威力性能尚不及
    制式手槍者，則屬同條例第8 條之其他各式槍砲（最高法院
    93年台上字第2066號、92年台上字第6807號判決意旨參照）
    。上開犯罪事實欄一所示之槍枝，經鑑定結果雖認係具殺傷
    力之改造手槍，業如前述，惟鑑定結果並未認其構造、型式
    及性能與一般制式手槍相當，揆諸前揭說明，應屬槍砲彈藥
    刀械管制條例第8 條所示之具殺傷力之手槍。檢察官認係犯
    同條例第7條第4項之未經許可持有手槍罪，容有誤會，惟起
    訴基本事實同一，起訴法條應予變更。另按非法持有、寄藏
    、出借槍砲彈藥刀械等違禁物，所侵害者為社會法益，如所
    持有、寄藏或出借客體之種類相同（如同為手槍，或同為子
    彈者），縱令同種類之客體有數個（如數支手槍、數顆子彈
    ），仍為單純一罪，不發生想像競合犯之問題，若同時持有
    、寄藏或出借二不相同種類之客體（如同時持有手槍及子彈
    ），則為一行為觸犯數罪名之想像競合犯（參見最高法院82
    年度台上字第5303號判決要旨參照），依上開說明，是被告
    同時持有改造手槍1枝、具殺傷力子彈2顆，持有子彈部分，
    仍僅成立非法持有子彈罪之單純一罪。又被告以一行為持有
    扣案具殺傷力之改造手槍1支、具殺傷力之子彈2  顆，同屬
    想像競合犯，均應依刑法第55條規定，從一重之非法持有可
    發射子彈具殺傷力之改造手槍罪論處。被告楊金龍及被告陳
    志昇所犯各次轉讓海洛因前持有之低度行為；被告陳志昇所
    犯各次販賣海洛因前持有之低度行為，均應分別為轉讓及販
    賣海洛因既遂之高度行為所吸收，不另論罪。檢察官移送併
    辦關於被告楊金龍之犯罪事實，核與已起訴關於被告楊金龍
    如犯罪事實欄一所示持有殺傷力之改造手槍及子彈、犯罪事
    實欄二(一)、(二)所示轉讓海洛因予蔡亦青及李兩全，均為
    事實上同一案件，本院自應併予審理。被告楊金龍所犯如犯
    罪事實欄一、二(一) 、(二)所示3罪；被告陳志昇所犯如犯
    罪事實欄二(一) 、(二)及三(一)、(二)所示4罪，犯意各別
    ，行為互殊，應予分論併罰。
(二)被告楊金龍及被告陳志昇各有如事實欄所載曾受有期徒刑執
    行完畢，有臺灣高等法院被告前科紀錄表在卷可憑，受有期
    徒刑執行完畢5 年內，被告楊金龍故意再犯如犯罪事實欄一
    及二(一) 、(二)所示3罪，被告陳志昇故意再犯如犯罪事實
    二(一) 、(二)及三(一)、(二)所示4罪，均為累犯，除被告
    陳志昇所犯販賣第一級毒品罪，法定刑為死刑、無期徒刑部
    分，依法不得加重外，其餘均加重其刑。按同為販賣毒品之
    人，其原因動機不一，犯罪情節未必盡同，或有大盤毒梟者
    ，亦有中小盤之分，被告陳志昇如犯罪事實欄三(一)  (二)
    所示各次販賣海洛因既遂部分，所得分別為500元、470元，
    所得非鉅，犯罪情節當非與大盤毒梟者可資等同併論，如量
    處最低度之無期徒刑，實嫌過重，客觀上足以引起一般之同
    情，衡情尚有可憫恕之處，爰均依刑法第59條規定酌量減輕
    其刑。被告楊金龍及被告陳志昇就犯罪事實欄二(一)、(二)
    所示轉讓海洛因犯行，有於偵查及審判中自白犯罪之情形；
    被告陳志昇就犯罪事實欄三(一)、(二)所示販賣海洛因犯行
    ，雖曾於偵查中一度否認犯行，然毒品危害防制條例第17條
    第2 項規定：「犯第4條至第8條之罪於偵查及審判中均自白
    者，減輕其刑。」係指偵查及審判中均有自白犯罪而言，故
    僅須被告於偵、審中均曾經自白，即得認有該條項之適用，
    不以始終承認為必要（最高法院99年度臺上字第4962號判決
    參照），被告陳志昇既於警詢及本院審理曾經自白上開販賣
    海洛因犯行，揆諸前揭說明，仍符合該條規定，是被告楊金
    龍及被告陳志昇所犯上開各罪均有於偵查及審判中自白犯罪
    之情形，應適用之毒品危害防制條例第17條第2 項各減輕其
    刑。檢察官雖認被告陳志昇犯罪事實欄三(一)(二)所示販賣
    海洛因犯行，既因偵審自白而減輕其刑，則不應再依刑法第
    59條規定酌減其刑，惟本院認符合情堪憫恕之販賣第一級毒
    品者，若其偵審自白，即不得再爰引刑法第59條規定減輕，
    形同偵審自白與未於偵審自白者，均同樣僅能減輕1 次，如
    此不僅對偵審自白之被告不公平，且無異鼓勵被告否認犯行
    ，是檢察官認被告陳志昇既符合偵審自白減輕其刑規定，即
    不得再爰引刑法第59條酌減其刑，為本院所不採。是被告陳
    志昇所犯各次販賣第一級毒品罪，法定刑為死刑及無刑徒刑
    部分依前揭規定遞減之，罰金部分則依前揭規定先加重後遞
    減之。而被告楊金龍及被告陳志昇所犯各次轉讓第一級毒品
    罪，則均依上開規定先加重後減輕之。
(三)至被告楊金龍辯稱有向警員自首並主動繳出槍彈，持有改造
    手槍及子彈，有自首減輕事由云云，惟查，槍彈查獲經過，
    係承辦警員向本院聲請核發搜索票，經值班法官依法審核警
    方提出之事證，認為確有搜索之必要而發給搜索票，嗣警方
    持該令狀前往被告楊金龍住處執行搜索，有前引本院法官所
    核發之搜索票、搜索扣押筆錄存卷可查（偵字第15940 號偵
    卷所附警卷第14頁），承辦警員於被告自承持有槍、彈並接
    受搜索前，原已取得搜索票，是被告於前開警員，即有偵查
    犯罪職權之公務員，對其本件犯罪行為已產生具體懷疑，且
    持搜索票至其住處執行之際，其已能預見員警搜索結果勢必
    會起獲所藏槍械，此時向員警坦承持有槍彈，實因情勢所逼
    ，並非出於悛悔之意，難認為與自首之要件相合，是其此部
    分請求，即屬無據。又被告雖警偵訊均供稱槍彈來源為「吳
    志強」，並提供吳志強身分證字號供追查其真實身分，惟經
    本院調閱吳志強前科資料，查無吳志強於99年10月中旬交付
    本件槍彈予楊金龍遭檢察官起訴之案件，是本件並無槍砲彈
    藥刀械管制條例第18條第4 項關於供述全部槍砲、彈藥、刀
    械之來源及去向，因而查獲或因而防止重大危害治安事件之
    發生，而得以減輕或免除其刑規定之適用。
(四)被告楊金龍及被告陳志昇各次共同轉讓第一級毒品海洛因之
    數量僅為1 次之施用量等情，業據蔡亦青及李兩全於警偵訊
    供陳明確，且尚乏證據證明被告上開所轉讓之海洛因淨重分
    別達「轉讓毒品加重其刑之數量標準」所定之5 公克以上，
    是無從依該毒品危害防制條例第8條第6項之規定加重其刑。
    又所稱「供出毒品來源，因而查獲其他正犯或共犯者」，係
    指被告供出毒品來源之有關資料，諸如前手之姓名、年籍、
    住居所、或其他足資辨別之特徵等，使調查或偵查犯罪之公
    務員因而對之發動調查或偵查並查獲者而言。申言之，被告
    之「供出毒品來源」，與調查或偵查犯罪之公務員對之發動
    調查或偵查並進而查獲之間，論理上須具有先後且相當之因
    果關係。」（最高法院98年度台上字第6331號、100 年台上
    字第451 、1140號判決意旨參照），被告楊金龍及被告陳志
    昇均辯稱如犯罪事實欄二(一)、(二)所示轉讓海洛因犯行，
    有供出毒品來源為曾亞民，惟查被告楊金龍及被告陳志昇以
    上轉讓海洛因犯行時間為99年11月4日，而檢察官另以100年
    度偵字第18158 號起訴曾亞民涉嫌販賣海洛因予楊金龍之時
    間為99年11月6日，顯然曾亞民並非本件99年11月4日轉讓海
    洛因之前手；被告陳志昇辯稱就犯罪事實欄三(一)(二)販賣
    海洛因犯行，有供出毒品來源為王志宏，惟檢察官另以 100
    年度偵字第15540 號起訴王志宏販賣海洛因犯行，而王志宏
    販賣海洛因對象並未見本件被告陳志昇，且該起訴書證據清
    單記載有王志宏與購毒者陳進忠之100年3月11日通聯譯文，
    可見被告陳志昇於100年4月8 日為警查獲前，員警即已監聽
    王志宏通聯紀錄，難認王志宏係因被告陳志昇供出而遭查獲
    。且本件承辦員警即高雄市政府警察局偵查第一分隊偵查佐
    蘇進成亦表示王志宏及曾亞民一開始就遭警方鎖定，並有上
    線監聽等情，有本院電話紀錄查詢表在卷可憑，益徵雖被告
    楊金龍及被告陳志昇曾經供出曾亞民及王志宏，惟均非因與
    調查或偵查犯罪之公務員發動調查或偵查間，有先後之因果
    關係存在，與毒品危害防制條例第17條第1 項規定不合，附
    此敘明。
(五)爰審酌被告楊金龍持有改造手槍1枝、子彈2顆（其中制式及
    非制式子彈各1 顆），對他人安全及社會治安危害非輕，如
    有對人體擊發而致人死傷，後果不堪設想，被告楊金龍、被
    告陳志昇均明知海洛因屬第一級毒品，依法不得販賣、轉讓
    ，為謀不法私利，竟無視政府杜絕毒品犯罪禁令，販賣第一
    級毒品藉以牟利，或轉讓第一級毒品，致使施用毒品沈迷於
    毒癮無法自拔，戕害國民身心健康，而施用毒品者因毒癮難
    熬，為求足夠金錢購毒解癮，不擇手段而為犯罪行為，屢見
    不鮮，其危害社會治安程度甚鉅，而轉讓第一級毒品部分，
    被告陳志昇僅為受楊金龍指示，犯罪情節較輕等一切具體情
    狀，就被告如犯罪事實欄一所示犯行，量處有期徒刑4 年，
    併科罰金新臺幣100,000 元，並諭知罰金如易服勞役，以新
    臺幣1,000元折算1日；就被告楊金龍及被告陳志昇如犯罪事
    實欄二(一) (二)所示各2次犯行，被告楊金龍各量處有期徒
    刑10月，被告陳志昇各量處有期徒刑8 月；就被告陳志昇如
    犯罪事實欄三(一) (二)所示2次犯行，各量處有期徒刑7年8
    月。
(六)扣案仿WALTHER廠P22型改造手槍1枝（含彈匣1個，槍枝管制
    編號：0000000000號），屬於槍砲彈藥刀械管制條例所列管
    之違禁物，爰依刑法第38條第1項第1款規定，不問屬於犯人
    與否，應在被告楊金龍所犯持有改造手槍罪項下，宣告沒收
    。至扣案子彈2顆（制式及非制式子彈各1顆，均有殺傷力）
    ，經送驗均已試射用罄，爰均不另為沒收之諭知。被告陳志
    昇所有之SONY  ERICSSON牌行動電話壹支（內含門號000000
    0000號SIM卡1枚），為其犯如犯罪事實欄二(一)、(二)及三
    (一)、(二)之罪用以聯絡之門號；被告楊金龍所有之DIGITA
    L MOBILE牌行動電話1支（內含門號0000000000號SIM卡1 枚
    ），為其犯如犯罪事實欄二(一)、(二)之罪用以聯絡之門號
    ，除依毒品危害防制條例第19條第1 項規定，在各被告所犯
    罪項下宣告沒收外，犯罪事實欄二(一)(二)部分，亦依共同
    正犯責任共同原則，在他共犯各罪項下宣告沒收。被告楊金
    龍所有未扣案內含行動電話門號0000000000之SIM 卡之不詳
    廠牌手機1支，為其與被告陳志昇共犯犯罪事實欄二(一) 之
    罪用以聯絡之門號，應依毒品危害防制條例第19條第1 項規
    定及共同正犯責任共同原則，在被告陳志昇及被告楊金龍該
    罪項下宣告沒收，如全部或一部不能沒收，其等連帶追徵其
    價額。未扣案之被告陳志昇如犯罪事實欄三(一)所示販賣海
    洛因所得500 元，在該罪項下宣告沒收，如全部或一部不能
    沒收時，以其財產抵償之。扣案之被告陳志昇如犯罪事實欄
    三(二) 所示販賣海洛因所得470元，在該罪項下宣告沒收。
    至被告陳志昇在高雄市○○區○○路434 巷24號扣得電子磅
    秤1台、空夾鏈袋2包、殘留毒品空袋2 包、未含法定毒品成
    份之白色粉末1包（淨重7.06公克）、塑膠鏟管1支、玻璃球
    1支、注射針筒1支；在被告楊金龍在高雄市○○區○○路光
    華二巷3號住處扣得第一級毒品海洛因1包（淨重0.06公克）
    、ANYCALL牌行動電話1 支（內含門號0000000000號SIM卡 1
    枚），與上開犯行均無關，爰不予宣告沒收。
據上論斷，應依刑事訴訟法第299條第1 項前段、第300條，毒品
危害防制條例第4條第1項、第8條第1項、第17條第2項、第19 條
第1項前段，槍砲彈藥刀械管制條例第8條第4項、第12條第4項，
刑法第11條、第28條、第47條第1項、第55條、第59條、第38條
第1項第1款、第51條第5款、第9款，判決如主文。
本案經檢察官鄭靜筠到庭執行職務。
中    華    民    國   100    年    12    月    27    日
                  刑事第八庭    審判長法  官  王伯文
                                      法  官  林俊寬
                                      法  官  陳俊宏
以上正本證明與原本無異。
如不服本判決應於收受判決後10日內向本院提出上訴書狀，並應
敘述具體理由。其未敘述上訴理由者，應於上訴期間屆滿後20日
內向本院補提理由書(均須按他造當事人之人數附繕本)「切勿逕
送上級法院」。
中    華    民    國   100    年    12    月    27    日
                                      書記官  胡美儀
附錄本件論罪科刑法條
毒品危害防制條例第4條第1項
製造、運輸、販賣第一級毒品者，處死刑或無期徒刑；處無期徒
刑者，得併科新臺幣 2 千萬元以下罰金。
毒品危害防制條例第8條第1項
轉讓第一級毒品者，處 1 年以上 7 年以下有期徒刑，得併科新
臺幣 1 百萬元以下罰金。
槍砲彈藥刀械管制條例第8條第4項
未經許可，持有、寄藏或意圖販賣而陳列第 1 項所列槍枝者，
處 3 年以上 10 年以下有期徒刑，併科新臺幣 7 百萬元以下罰
金。